# 请教陈版，过渡期损益以分红的形式支付如何进行账处理？

提问人：642658990 时间：2021-08-12 12:14:00
背景：被并购前股权结构是原股东控制的母公司、原股东亲戚代持，并购时，将原股东（全部）、原股东亲戚代持（全部）、原股东控制的母公司所持有的（部分）共计51%股份按评估基准日价格转让给并购方，过渡期 4 个月的损益归原股东，并购方已按基准日的交易价代扣代缴了原股东个人部分的个税，现在要支付过渡期收益 1000 万元，按分红的形式支付由被并购公司支付给原股东控制的母公司，请教下被并购企业如何进行账务处理？这种方式有没有税务风险？

回答人：chenyiwei
被并购企业对此类单方面分红按正常利润分配处理即可。税务处理问题建议咨询税务专业人士意见。